【裁判字號】    98,交訴,116
【裁判日期】    981223
【裁判案由】    公共危險等
【裁判全文】
臺灣屏東地方法院刑事判決             98年度交訴字第116號
公  訴  人  臺灣屏東地方法院檢察署檢察官
被      告  甲○○
            乙○○
上列被告因公共危險等案件，經檢察官提起公訴（98年度調偵字
第255 號），被告於準備程序中就被訴事實為有罪之陳述，本院
合議庭裁定改依簡式審判程序審理，判決如下：
    主  文
甲○○服用酒類，不能安全駕駛動力交通工具而駕駛，累犯，處
有期徒刑月；又駕駛動力交通工具肇事，致人受傷而逃逸，累
犯，處有期徒刑柒月。應執行有期徒刑玖月。
乙○○意圖使犯人隱避而頂替，處有期徒刑月，如易科罰金，
以新臺幣壹仟元折算壹日。緩刑貳年，並向公庫支付新臺幣貳萬
元。
    事  實
一、甲○○前於民國97年間因公共危險案件，經本院判處有期徒
    刑2 月確定，於98年1 月25日縮刑期滿執行完畢。詎仍不知
    悔改，於98年6 月22日17許，與乙○○等友人在屏東縣泰武
    鄉○○村○○路雜貨店內飲用酒類後，甲○○明知其已達不
    能安全駕駛動力交通工具狀態，竟仍於同日19時許，駕駛車
    號VI-2431 號自用小客車，沿屏東縣萬巒鄉○○村○○路由
    東往西方向行駛，於同日20時40分許，甲○○在屏東縣萬巒
    鄉○○村○○路「西方道堂」前，疏未注意車前狀況，與丁○○騎乘搭載丙○○及郭宜婷沿富山路由西往東方向行駛之
    車號OWH-09 9號重型機車發生對撞，致丁○○、丙○○受有
    傷害（過失傷害部分業經撤回告訴，本院另為不受理判決）
    。詎甲○○肇事後未下車詢問丁○○、丙○○之傷勢，明知
    丁○○、丙○○已受傷，竟未施予救護或其他必要措施，亦
    未向警方報案，旋駕車駛離現場。嗣經警於同日22時許，在
    屏東縣萬巒鄉新厝村「中東寶塔」前，發現該肇事車輛後，
    乙○○意圖使甲○○隱避，竟向屏東縣政府警察局內埔分局
    員警佯稱係其駕車肇事，用以頂替犯人甲○○，經警循線追
    查，並測得甲○○呼氣酒精濃度為每公升1.08毫克，始悉上
    情。
二、案經屏東縣政府警察局內埔分局報請臺灣屏東地方法院檢察
    署檢察官偵查起訴。
    理  由
一、本件被告2 人所犯係死刑、無期徒刑、最輕本刑為3 年以上
    有期徒刑以外之罪，其於本院準備程序中就被訴事實為有罪
    之陳述，經法官告知被告簡式審判程序之旨，並聽取公訴人
    、被告之意見後，由本院合議庭依刑事訴訟法第273 條之1
    第1 項規定，裁定由受命法官獨任進行簡式審判程序，先予
    敘明。
二、上開事實，業據被告2 人於本院審理時坦承不諱，核與證人
    潘榮賢證述，及告訴人丁○○、丙○○指述情節相符，復有
    道路交通事故現場圖、道路交通事故調查報告表、刑法第18
    5 條之3 案件測試觀察紀錄表、酒精測定紀錄表、酒後駕車
    舉發違反道路交通管理事件通知單、財團法人屏東基督教醫
    院診斷證明書、現場照片、偵查報告等資料附卷可稽，是被
    告甲○○有飲用酒類致不能安全駕駛仍駕車上路及肇事逃逸
    之事實，被告乙○○有頂替之事實，均堪認定。
三、核被告甲○○所為，係犯刑法第185 條之3 服用酒類不能安
    全駕駛動力交通工具而駕駛罪及第185 條之4 之肇事逃逸罪
    ，其所犯上開2 罪，行為互殊，罪名各異，應予分開論罪，
    合併處罰。被告乙○○所為，則係犯刑法第164 條第2 項之
    意圖使犯人隱避而頂替罪，公訴意旨雖認被告乙○○有酒後
    駕車行為，然蒞庭檢察官已當庭更正，認此部分係誤載，本
    院無庸再予審酌，併此敘明。被告甲○○前於97年間因公共
    危險案件，經本院判處有期徒刑2 月確定，於98年1 月25日
    縮刑期滿執行完畢一節，有被告全國前案紀錄表在卷可按，
    其於5 年內故意再犯上開2 罪，均為累犯，應依刑法第47條
    第1 項之規定，加重其刑。
四、爰審酌被告甲○○酒醉駕駛，除漠視自身安危外，更枉顧公
    眾行之安全，於服用酒類後已處於不能安全駕駛動力交通工
    具之狀態，仍駕駛車輛上路，因而肇生交通事故以致被害人
    丁○○、丙○○受傷，並為規避酒駕肇事責任，央求被告乙○○頂替，浪費訴訟資源，自應受相當非難，惟念其於本院
    準備程序中業已認罪坦承犯行，並與被害人達成和解，有本
    院和解筆錄附卷可稽，態度尚可等一切情狀，各量處如主文
    所示之刑，並定其應執行刑。另斟酌被告乙○○為使被告甲○○脫免罪責，謊稱肇事，妨害偵查機關追訴犯罪之正確性
    ，並浪費檢察官調查之時間，使真實難以發見，所為誠屬不
    該，惟念其與被告甲○○係朋友關係，亦於本院準備程序坦
    承犯行，態度尚可等一切情狀，量處如主文所示之刑，並諭
    知易科罰金之折算標準。末查被告乙○○未曾因故意犯罪受
    有期徒刑以上刑之宣告，此有臺灣高等法院被告前案紀錄表
    各1 份附卷可佐，其經此教訓，自當知所警惕而無虞再犯，
    本院綜核各情，認上開有期徒刑之宣告，已足策其自新，以
    暫不執行為適當，就被告乙○○宣告緩刑2 年，以啟自新，
    並應向公庫支付如主文所示之金額。
本件經檢察官李秀玲到庭執行職務。
據上論斷，應依刑事訴訟法第273 條之1 第1 項、第299 條第1
項前段，刑法第185 條之3 、第185 條之4 、第164 條第2 項、
第47條第1 項、第41條第1 項前段、第51條第5 款、第74條第1
項第1 款、第2 項第4 款，刑法施行法第1 條之1 ，判決如主文
。
中    華    民    國    98    年    12    月    23    日
                  交通法庭    法  官  翁世容
以上正本證明與原本無異。
如不服本判決，得於判決書送達之翌日起十日內，以書狀敘述理
由，向本庭提出上訴。
中    華    民    國    98    年    12    月    23    日
                                書記官  賀燕花
附錄本判決論罪科刑法條全文
刑法第185條之3：
服用毒品、麻醉藥品、酒類或其他相類之物，不能安全駕駛動力
交通工具而駕駛者，處1 年以下有期徒刑、拘役或3 萬元以下罰
金。
刑法第185條之4
駕駛動力交通工具肇事，致人死傷而逃逸者，處6 月以上5 年以
下有期徒刑。
刑法第164條第2項
意圖犯前項之罪而頂替者，亦同。


司法院資訊處製作；財團法人民間司法改革基金會備份。
